臺灣高等法院臺南分院刑事判決
110年度侵上訴字第824號
上  訴  人  臺灣臺南地方檢察署檢察官
上  訴  人  洪清雲
即  被  告          
選任辯護人  李孟哲律師
訴訟參與人  AC000-A108236
即被害人
訴訟參與人  AC000-A108236A
即被害人之
法定代理人
訴訟參與人  林怡伶律師
之代理人
上列上訴人因被告犯妨害性自主案件，不服臺灣臺南地方法院10
9年度侵訴字第58號中華民國110年4月7日第一審判決（起訴案號
：臺灣臺南地方檢察署109年度偵字第1797號），提起上訴，本
院判決如下：
    主  文
上訴駁回。
    事  實
一、乙○○與代號AC000-A108236女子（真實姓名年籍詳卷，下稱
    甲 ）係鄰居，乙○○於民國108年12月12日18時33至40分許，
    至甲 位臺南市○○區（地址詳卷）之住處車庫聊天之際，竟
    基於強制猥褻之犯意，違反甲 之意願，隔著衣服撫摸甲 之
    胸部及下體，接續隔著衣服以其下體磨蹭甲 之下體，對甲 
    為猥褻之行為。嗣經甲 之子代號AC000-A108236A（真實姓
    名年籍詳卷，下稱甲男）發現甲 食慾異常，調閱住處車庫
    監視器畫面後，始知上情。
二、案經臺南市政府警察局婦幼警察隊移送及甲 之女兒AC000-A
    108236B（真實姓名年籍詳卷，下稱乙女）訴請臺灣臺南地
    方檢察署檢察官偵查起訴。
    理  由
壹、程序部分：
一、被害人之保護措施：
　　按依性侵害犯罪防治法第12條第2項之規定，司法機關所製
    作必須公示之文書，不得揭露被害人之姓名、出生年月日、
    住居所及其他足資識別被害人身分之資訊。所謂其他足資識
    別被害人身分之資訊，包括被害人照片、影像、聲音、住址
    、就讀學校、班級、工作場所或其有關係之親屬姓名年籍等
    個人基本資料。本件被告所犯係屬上開法律所稱性侵害犯罪
    ，依上開規定，不得揭露前揭足資識別被害人、相關親屬身
    分之資訊，本件判決關於被害人甲 及其子、女即甲男、乙
    女之姓名足資識別其身分之人別資料，依上開規定不得揭露
    ，並以代號稱之（詳細資料均詳卷），另被告與甲 為鄰居
    ，故亦不揭露被告之詳細地址，合先敘明。
二、證據能力部分：
    本判決以下引用被告以外之人於審判外所為陳述之供述證據
    ，業經檢察官、辯護人及被告同意該等證據之證據能力，  
    本院審酌該等證據製作時之情況，並無違法不當或證明力明
    顯過低之瑕疵，以之作為證據應屬適當，依刑事訴訟法第15
    9 條之5 第1 項之規定，認為均得作為證據。另以下所引用
    之非供述證據，並無證據顯示係實施刑事訴訟程序之公務員
    違背法定程序所取得之證據，亦無顯有不可信之情況或不得
    作為證據之情形，是堪認均有證據能力。
貳、認定犯罪事實所憑之證據及理由：
  ㈠訊據被告固坦承於上開時地隔著衣服撫摸甲 之胸部、下體
　　，及隔著衣服以生殖器磨蹭甲 之下體，惟否認有違反甲 之
    意願，辯稱：我和甲 之前彼此互相喜歡多年，我們會聊天
    ，她也會摸我。我與甲 這4、5年越來越親密，我們講話很
    投機，且甲 並沒有說不要或抵抗云云。被告之辯護人亦為
    被告辯護稱：甲 當時說不要，是怕被外人或被告家人看到
    ，甲 當時也有輕拍被告的臉、胸膛、手臂，是互有好感情
    意的對話及互動，兩人獨處6分多鐘，甲 並未嚴詞斥責被告
    ，未勃然大怒，未將被告趕走，被告並無違反甲 之意願。
    另原審勘驗筆錄，於39：32至39：59時，記載甲 以台語說
    「我會氣死，伊個摸乎夠ㄡ」，然原審勘驗筆錄記載僅有6個
    音節，與錄音檔影音不符，應非正確，甲 在說完「我會氣
    死」後之自言自語共有10個音節，應該是講「你擱毋摸我傱
    啊倒去喔」，甲 係在生氣被告不摸就回去，則被告隔著衣
    服觸摸甲 胸部、下體，並未違背甲 之意願甚明云云。
　㈡經查：
　⒈被告確有對甲 為猥褻行為：
　　被告於108年12月12日18時33至40分許，至甲 位於臺南市○○
    區（地址詳卷）之住處車庫聊天之際，隔著衣服以手觸碰甲
     胸部(監視器錄影時間18：34：00至18：34：15)、及甲 下
    體(監視器錄影時間18：34：37至18：34：44；18：34：45
    至18：34：59)，且又以下體磨蹭甲 下體(監視器錄影時間1
    8：35：15至18：35：37)等事實，除據其供承屬實外，並有
    監視錄影檔案可查，及經本院及原審勘驗明確（見原審卷第
    125至128頁、本院卷第151至165頁，本院勘驗內容詳如附表
    ），且有翻拍照片在卷可稽（見原審卷第138-1至138-9頁）
    ，被告此部分行為堪予認定。
　⒉被告有違反甲 意願：
　⑴按刑法第224條之罪，係以對於男女以強暴、脅迫、恐嚇、催
    眠術或其他違反其意願之方法，而為猥褻之行為者，為構成
    要件。所謂「其他違反其意願之方法」，係指該條所列舉之
    強暴、脅迫、恐嚇、催眠術以外，其他一切違反被害人意願
    之方法而言。其違反意願之程度，並不以類似於所列舉之強
    暴、脅迫、恐嚇、催眠術等相當之其他強制方法，足以壓抑
    被害人之性自主決定權為必要，祇要達於妨害被害人之意思
    自由者，即合於「違反其意願」之要件（最高法院105年度
    台上字第2115號、97年度台上字第5814號判決參照）。
　⑵被告雖辯以：與甲 互有好感，撫摸甲 之下體及胸部等行為
    並未違反甲 之意願等語置辯。然：
　①由附表所示之對話內容可知，甲 一開始係告知被告其家裡所
    發生之事情，並無曖昧言語，或打情罵俏之意，被告卻於甲
     談及受驚嚇之語，突然以安撫名義伸手觸摸甲 胸部(監視
    器錄影時間18：33：23至18：34：15)，之後又多次撫摸甲 
    之胸部、下體及磨蹭甲 下體，且被告為上開行為前，均未
    曾徵得甲 之同意。甚至由下述2人互動情形：⓵於被告向甲 
    表示「...你乎我弄一次(按依被告於本院審理時稱，此係發
    生性行為之意)，你若乎我弄一次，我會給你疼命命」後，
    甲 立即對被告說：「你某在，你乎伊罵死」(監視器錄影時
    間18：34：26至18：34：37)；⓶於遭被告碰觸下體後，還微
    往前蹲一下，伸出雙手抵住被告之左手(監視器錄影時間18
    ：34：45至18：34：59)；⓷被告對甲 說「叫你呼我試」，
    甲 回說「蛤?」，並用左手拍了被告胸部一下，再拍被告右
    手臂，再伸出左手指比在自己嘴唇前，對被告說「噓」，再
    用左手拍被告右手臂一下(監視器錄影時間18：35：15至18
    ：35：37)；⓸於被告表示「我很早就愛你啊，你若是跟我用
    一次，我永遠就愛你...」，甲 回稱「你在講」(監視器錄
    影時間18：35：38至18：35：53)；⓹甲 對被告表示「我會
    驚」，被告對甲 說：「你聽我講」，甲 回稱；「不要聽」
    ，並再次將被告往外推出去，被告則屈膝站立，不讓甲 將
    自己推出去(監視器錄影時間18：37：19至18：37：38)；⓺
    甲 說「你就有某，就有某耶，有就好」、被告說「伊就不
    乎我用」、甲 回稱「我不要啦」(監視器錄影時間18：37：
    39至18：37：59)；⓻被告說「我就愛你，阿○」、甲 回稱「
    你某卡水，唉啊!ㄏㄚˋ，咀咀咀」，並將被告推開，被告又對
    甲 說「我袂跟你說」，甲 說：「袂啦，走啦!」(監視器錄
    影時間18：38：00至18：38：15)；⓼甲 關起小門，對被告
    說「不要安內」，並伸出右手示意被告離去(監視器錄影時
    間18：39：00至18：39：31)，清楚可見甲 面對被告不斷示
    愛及邀約為性行為之言詞及動作，不斷以委婉之言語制止或
    肢體動作表達拒絕之意，態度上相當一致且明確，並無反反
    覆覆、欲拒還迎等使人誤認之行為。縱然過程中曾拍被告之
    胸部及手臂，然綜觀甲 接著以手指比在自己嘴上，對被告
    說「噓」，足見甲 此舉僅在示意被告不要再講了(即前述⓷)
    ，難認有與被告互為親密之肢體接觸之意。
　②又甲 於表示無意願時，固未出現勃然大怒、出聲喝斥、將被
    告趕走或轉身逕行上樓等激烈動作，然按性自主決定權雖非
    憲法明文列舉保障之權利所能全部涵蓋，惟為維護個人主體
    性及人格發展之完整，並為保障個人生活私密領域免於他人
    之侵擾（即基本權第三人效力），性自主決定權亦應在憲法
    第22條規定所保障之射程範圍內。而性的自我決定，除了積
    極地為性行為之自由外，更包括消極地「不為性行為」之自
    由。在當今兩性平等、相互尊重之思潮下，任何人都不能夠
    只求滿足一己的性慾望，執念於舊時代「由父權思想所宰制
    ，而將女性置於男性控制之下」的思維，甚至曲解世界各地
    正極力呼求應正視「No Means No」「 No Yes Means No」
    此一消極性自主決定之沈重心聲(最高法院111年度台上字第
    50號判決意旨可資參照)。而由附表所示之勘驗內容，明確
    可見甲 自始從未曾表示有意願過，再參諸被告於本院審理
    時，亦自承與甲 僅為談話投機之一般朋友，先前亦不曾有
    過親密接觸等語(見本院卷第292、293頁)，是以2人之交情
    ，既稱不上男女朋友，且案發當日，甲 之行為，客觀上亦
    無令人誤認有挑逗之意，然被告面對甲 之拒絕，仍刻意置
    若罔聞，自顧自地對甲 上下其手，明顯只想遂其自身之性
    欲，不願尊重甲 之性自主決定權，其否認有違反甲 之意願
    ，要非事實，自難採信。
　⑶至於辯護人雖稱：監視器錄影最後一段，甲 應該是在生氣被
    告不繼續摸就回去了云云，然依本院勘驗結果，於甲 於表
    示「我會氣死」後，因錄音未明而無法辨識內容，辯護意旨
    所稱，已然無據。再參諸甲 自始即已拒絕被告示愛，復一
    再要求被告趕快回去，甚至於被告碰觸其隱私部位時，尚且
    會出手抵擋(即前述⓶)，豈有可能如辯護意旨所稱，因被告
    不再繼續摸而生氣，是認此部分辯護大違常情，同亦不足採
    信。
　㈢另起訴意旨雖以甲 領有中度身心障礙手冊，而認被告上開時
    地對甲 所為強制猥褻行為係犯第224條之1、第222條第1項3
    款心智缺陷之人犯強制猥褻罪等情。然查：
　⒈由附表所示，案發當天2人交談之過程，甲 於與被告閒聊時
    ，對答正常，並無答非所問或不知如何回答之情形，且過程
    中亦知悉拒絕被告示愛及邀約為性行為，客觀上看來，行為
    表現與正常人無太大差異。
　⒉又被告於警詢雖曾供述：我不知道甲 領有身心障礙手冊，我
    只覺得甲 最近頭腦不太好，講話會一直反反覆覆等語。然
    參諸證人即被害人之子甲男於偵查中證述：甲 平常可以自
    己吃飯、睡覺、洗澡，比較有問題是記憶，有時候會時空錯
    亂，以為已過世之人還活著。甲 平常會到附近公園、超商
    走動。當日晚上甲 在1樓，因為垃圾車大約7點到，我媽媽
    都會提早下去等（見偵卷第20頁）。另證人即甲 之女乙女
    於警詢及偵查中證述：甲 身體四肢行動正常，平常生活都
    可以自理，只記得很久以前的事情，但不記得新近發生的事
    。平常固定上午去公園走走，下午會在住家附近的超商，其
    餘時間就都在家裡。當天下午4點半我包便當陪媽媽吃晚餐
    ，我待到5點多才離開我媽媽家，我媽媽看起來是正常的等
    語（見警卷第19頁、偵卷第22頁）。可知案發時，甲 外顯
    之異狀，僅有記憶混亂，然仍有生活自理能力，並可獨自外
    出到附近公園、超商或倒垃圾，足見被告於警詢供述，只覺
    得甲 頭腦不太好，講話會一直重複，不知道甲 領有身心障
    礙等情，尚非全然不可採信。
　⒊是以案發時，甲 退化程度既尚未嚴重到旁人一望即可查覺，
    且被告與甲 又非朝夕相處同住一起之家人，僅係鄰居關係
    ，復無證據證明2人長年以來即頻繁往來，面對甲 退化之情
    況無法諉為不知。因此，是否能因被告曾自承有發覺甲 最
    近頭腦不太好等語，即遽認被告對於甲 心智缺陷之狀況有
    所明瞭或預見，恐有疑問。綜上，甲 雖罹患中度失智症，
    然依卷內證據，因無足夠之證據可資認定被告主觀上已知悉
    或預見甲 患有中度失智症，進而利用甲 心智缺陷，對其為
    強制猥褻犯行。基於「罪證有疑，利於被告」之原則，自應
    對被告為有利之認定，而認「對心智缺陷之人」此一加重條
    件，尚不成立。
　㈣綜上，本案事證已臻明確，被告犯行洵堪認定，應予依法論
　　科。　　
參、論罪科刑：
  ㈠核被告所為，係犯刑法第224條強制猥褻罪。起訴意旨認被告
    所為，係犯第224條之1、第222條第1項3款之加重強制猥褻
    罪，尚有未洽，業如前述，惟兩者之基本社會事實同一，本
    院自得一併加以審理，並依法變更起訴法條。
  ㈡被告於密接之時間、相同之地點，先後對甲 隔著衣服撫摸甲
     之胸部及下體，及隔著衣服以其生殖器磨蹭甲 之下體之強
    制猥褻行為，侵害同一被害人之相同法益，各行為之獨立性
    極為薄弱，依一般社會健全觀念，在時間差距上，難以強行
    分開，在刑法評價上，以視為數個舉動之接續施行，合為包
    括之一行為予以評價，較為合理，應屬接續犯。
  ㈢駁回上訴之理由
　⒈原審以被告犯刑法第224條強制猥褻罪，事證明確，並審酌被
    告現已逾70歲，竟因生理衝動，違反被害人之意願為猥褻犯
    行，欠缺尊重婦女性自主決定權之意識，犯後坦承部分猥褻
    行為，否認有強制猥褻犯行，且有避重就輕之情，未見悔悟
    之心，兼衡其並無前科，素行尚佳，自述國小肄業之智識程
    度、已婚，有2成年兒子，現無業，與配偶、大兒子同住等
    一切情狀，量處被告有期徒刑10月，認事用法，均無違誤，
    量刑亦稱妥適。
　⒉檢察官上訴雖指稱：甲 於108年1月16日即已確診罹患失智症
    ，於109年10月13日再為智能評鑑後，判定為中度失智症，
    就記憶力部分，有嚴重減退，僅有高度重複學過之事物才會
    記得，新學習之事項很快忘記等症狀；就定向感部分，涉及
    時間關聯性時，有嚴重因難；就解決問題能力部分，處理問
    題時，分析類似性和差異性時有嚴重障礙，社會價值之判斷
    力通常已受影響等情，有奇美醫療財團法人奇美醫院診斷證
    明書暨智能評鑑病歷資料及臨床失智評估量表各一份附卷可
    稽，足認甲 為心智有缺陷之人。又被告於警詢中亦供稱：
    有發覺甲 頭腦不好，講話反覆等語，足見被告對甲 罹患失
    智症而有口語表達反覆之情早已知悉。再由勘驗案發地點之
    車庫監視錄影光碟結果，甲 於過程中表達語句時，有諸多
    重複且無實質意義之情事，一般人均得輕易預見甲 之心智
    狀況異於常人，被告豈會不知，至少也有對心智缺陷之甲 
    犯強制猥褻行為之不確定故意。又被告利用鄰居關係，而猥
    褻甲 ，犯後仍否認態度，謊稱與甲 情投意合，態度顯非良
    好，原審量刑有期徒刑10月，顯屬過輕。原審認事用法或有
    不當之疑慮，請求撤銷原審判決等語。另被告亦提起上訴，
    否認觸摸甲 胸部及下體，有違反甲 意願，及否認有以下體
    磨蹭甲 下體之行為。然：
　⑴按關於刑之量定，係實體法上賦予法院得為自由裁量之事項
    ，倘其未有逾越法律所規定之範圍，或濫用其權限，即不得
    任意指摘為違法。在同一犯罪事實與情節，如別無其他加重
    或減輕之原因，下級審量定之刑，亦無過重或失輕之不當情
    形，則上級審法院對下級審法院之職權行使，原則上應予尊
    重（最高法院75年台上字第7033號判例、85年度台上字第24
    46號判決意旨可資參照）。
　⑵經查：甲 於108年1月16日雖已確診罹患失智症，然本院綜合
    卷附之資料，及參酌甲 之兒、女之證述、勘驗監視器錄影
    光碟結果，認為依目前之證據，尚不足以認定被告於行為時
    ，對於甲 之心智欠缺情況，已明知或有所預見，業如前述
    ，原審依罪疑唯輕法理，認定此部分加重條件尚未成立，核
    無違誤。另原審在量刑方面，已詳為審酌刑法第57條科刑之
    事由，在法定刑度內酌量科刑，無偏執一端，亦無濫用其裁
    量權限，致明顯失出失入情形，又被告於本院雖已坦承有以
    下體磨蹭甲 之下體等語(見本院卷第257頁)，然仍辯稱係基
    於合意所為(見同上頁)，足認被告仍否認犯罪，犯後態度與
    原審審理時並無不同，自難認原審量刑有何不當、違法，或
    應予改變之正當理由。至於被告猶執前詞，上訴否認犯罪，
    為不可採，已據本院論駁如前。是認本案檢察官與被告之上
    訴，均無理由，均無予駁回。
據上論結，應依刑事訴訟法第368條，判決如主文。　　
本案經檢察官陳昆廷提起公訴，檢察官謝欣如提起上訴，檢察官
鄭益雄到庭執行職務。
中　　華　　民　　國　　111 　年　　3 　　月　　24　　日
                  刑事第二庭    審判長法　官  陳珍如
                                      法　官  黃裕堯
                                      法　官  包梅真
以上正本證明與原本無異。
如不服本判決應於收受送達後20日內向本院提出上訴書狀，其未
敘述上訴理由者，並得於提起上訴後20日內向本院補提理由書（
均須按他造當事人之人數附繕本）「切勿逕送上級法院」。
　　　　　　　　　　　　　　　　　　　書記官　許雅華
中　　華　　民　　國　　111 　年　　3 　　月　　24　　日

附錄：本判決論罪科
中華民國刑法第224條
（強制猥褻罪）
對於男女以強暴、脅迫、恐嚇、催眠術或其他違反其意願之方法
，而為猥褻之行為者，處6月以上5年以下有期徒刑。

附表　　　
一、監視器錄影檔案1：「0000000-00時33分.mp4」
畫面顯示時間（右上角）          內    容 (以下內容被告與甲 皆以台語對話) 2019/12/12 18:33:23至 18:33:32 (1) 畫面左側出現一名白髮、身著格紋狀上衣、深色長褲之婦人（即甲 ）往畫面右側移動，走向鐵捲門口。 (2) 甲 說：「你要嚇死喔？」，同時朝鐵捲門口方向移動。 13:33:33至 18:33:38 (1) 甲 站在鐵捲門口處鐵捲門口外出現一名黑髮、身著淺色長袖襯衫、深色長褲、雙手插在長褲口袋之男子（即被告），被告面向甲 ，朝甲 移動，如【圖一】。 (2) 甲 面向被告說：「？阿財（音譯）硬要趕我，害我心頭砰砰跳」，同時雙腳小踱步，雙手在腰際處從右到左畫一圈比劃後，並拍胸膛表示受驚嚇。 13:33:39至 18:33:51 (1) 甲 與被告彼此向前靠近一步。 (2) 被告舉起右手指向住處内方向對甲女說：「阿財在樓上？」 (3) 甲 對被告說：「阿財啦！」 (4) 被告對甲 說：「阿財怎樣？」 (5) 甲 舉起左手比劃對被告說：「阿財說我在樓上，在二樓，阿財要爬上去，說阿嬤閃邊仔，按呢乎我爬起來，乎我企起來」，甲 同時雙腳往左側小剁步，雙手往上比劃。 18:33:52至 18:33:59 (1) 被告對甲 說：「叫你過邊仔，他要上去」 (2) 乙女往右側靠，側身舉起左手指向住處内方向，對甲男說：「他係拱在樓頂吹……（車輛經過，聽不清楚）…」 

二、監視器錄影檔案2：「0000000-00時34分.mp4」。
畫面顯示時間（右上角）         內容 18:34:00至 18:34:15 (1) 甲 對被告說：「三月急救...，我心頭砰砰跳」，從車左側牆壁上的長條型鏡面反射可見甲 雙手觸碰自己胸前。 (2)畫面顯示時間18: 34: 04，被告對甲 說：「袂啦」從車庫左側牆壁上的長條型鏡面反射可見被告同時伸出右手觸碰甲 胸部的位子（見【圖二】、【圖三】）。 (3)被告側身面向馬路口，A手肘往前伸，甲 對被告說：你食飽袂？還袂？...，我吃這裡痛，嚇一下麥死，我沒膽」。 18:34:16至 18:34:25 (1)畫面顯示時間18: 34: 16，被告右轉身面向甲 伸出手，被告之右手環繞甲 左肩處，將甲 往自己方向抱（見【圖四】），被告對甲 說：「一下毋死，我給你攬緊緊，這樣就好了」，語畢將右手放下，左轉身並朝馬路口方向移動兩步。 (2)18:34:19時，甲 舉起右向被告比劃。 (3)畫面顯示時間18: 34: 21〜25，有機車出現往畫面右側靠近。 18:34:26至 18:34:37 (1) 被告左轉身向前靠著甲 。 (2) 甲 對被告說：「今仔暗怎會這麼暗？」。 (3)被告對甲 說：「...你乎我弄一次，你若乎我弄一次，我會給你疼命命」，從車庫左側牆壁上的長條型鏡面反射可見被告左手插在褲子口袋，同時上半身靠著甲 。 (4) 甲 對被告說：「你某在，你乎伊罵死」，語畢甲 往後移動一步。 (5)被告對甲 說：「量她無法度，你阿乎我弄一次，我就給你疼命命」，從車庫左側牆壁上的長條型鏡面反射可見被告左手插在褲子口袋，同時上半身靠近甲 。 (6) 甲 對被告說：「那你某勒？」 18:34:37至 18:34:44 (1)畫面顯示時間18: 34: 37，被告對甲 說：「阮某就無法度啊阮某，你若乎我用一次，阿○阿，我給乎你疼命命」，同時被告面向馬路口，從車庫左側牆壁上的長條型鏡面反射可見，於畫面顯示時間18:34: 37〜42，被告將左手抽離口袋，並伸向甲 ，上下來觸摸甲 之下體部位兩次，而將左手伸向甲 臀部觸碰一次（見【圖五】、【圖六】）。 18:34:45至 18:34:59 (1) 甲 舉起左手指向住處内對被告說：「阿吉（音譯），阿吉還袂回來」。 (2) 被告舉起左手比劃一下。 (3) 畫面顯示時間18 : 34 :49〜52，被告伸出左手，微曲身下蹲，用左手上下來回觸摸甲 之下體部位一次，（見【圖七】），後將左手收回；被告觸碰甲 下體部位之同時，甲 微往前蹲了一下，伸出雙手抵住被告之左手（見【圖八】）。 (4) 被告往馬路方向走去，又轉身面向甲 靠近說：「我給你足早就給你講過…」。 

三、監視器錄影檔案3：「0000000-00時35分.mp4」。
畫面顯示時間（右上角）            內       容 18:35:00至 18:35:14 【以下為兩人對話内容】被告：「我就愛你」甲 ：「係無影？」被告：「我就愛你」甲 ：「啊你某毋？」被告：「阮某就不乎我用」甲 ：「你某不愛，係安那說？被告：「厂一ㄡ啦，厂一ㄡ啦，伊不愛啦」甲 ：「你就愛...」被告：「阮某不愛」 18:35:15至18:35:37 (1) 畫面顯示時間18 : 35 : 15，被告雙手插口袋屈膝，靠向甲 面對面以下體頂向甲 下體位置，過程約二秒（見【圖九】、【圖十】、【圖十一】），甲 用左手指著被告說：「你某不愛你喔？蛤？」。 (2) 甲 頭往右轉看向外面馬路，被告對甲 說：「叫你乎我試」。 (3) 甲 說：「蛤？」 (4) 甲 用左手拍了被告胸部一下，再拍了被告右手臂一下，甲 伸出左手指比在自己嘴唇前對被告說：「噓」，後用左手再次拍了被告右手臂一下。 (5) 畫面顯示時間18 : 35 : 26〜37，被告轉身面向車庫内部，用目光掃視周遭，並走向車庫内右側，疑似尋找開關，後又往車庫左側走去，站立在車庫内小門右側柱子前，伸出左手關閉柱子上的開關。 (6) 畫面顯示時間18 : 35 : 37，車庫内電燈熄滅，畫面幾乎全暗，僅有些微住處房間内燈光及路燈照明，仍看得到甲 及被告影。 (7) 被告尋找開關同時，甲 說「我今吃剩飯，阿華（音譯），阿泰（音譯），給我喊，喊到我嚇嚇要死，我魂飛了了，喊一直喊不放，夭壽喔，阿吉（音譯）還沒回來，看要怎麼辦」。 18:35:38至 18:35:53 (1) 被告走向站立在鐵捲門口右側的甲 ，右手伸至甲 後方牆壁按電燈，畫面顯示時間18 : 35: 44〜47畫面全暗後，被告站在甲 左側身旁，伸出右手環繞住甲 肩頸（見【圖十二】），被告說：「過來，我跟你講，我很早就愛你啊，你若是跟我用一次，我永遠就愛你，永遠就想到怎麼愛你」，畫面轉為黑白（應為監視器因光線變化切換所致），可見被告站在甲 左側身旁。 (2) 甲 說：「你在講」。 (3) 畫面顯示時間18 : 35 : 52，從車庫左側牆壁上的長條型鏡面反射可見被告對甲 說話時，伸出左手往甲 褲子下方觸摸（見【圖十三】、【圖十四】）。 18:35:54至 18:35:59 (1) 馬路口有一輛機車駛近，被告即遠離開甲 ，朝鐵捲門口左側移動，甲 站立在鐵捲門口右側，被告走到鐵捲門中間下方，右手指著鐵捲門說：「這電動門...」，後轉身看了一眼準備停放的機車，再轉回看著鐵捲門左側。 

四、監視器錄影檔案4：「0000000-00時36分.mp4」。 　　　　
畫面顯示時間（右上角）            內     容 18:36:00至 18:36:59 (1) 被告走到鐵捲門左側柱子外，伸出右手指著左側柱子，上半身往前探去，伸出右手做出往右側拉開的動作，後轉頭向站立在鐵捲門右側的甲 說：「你這是放信箱呢？」。 (2) 被告從鐵捲門左側柱子，沿著外圍馬路走到鐵捲門口右側後畫面時間18 : 36 : 16時，被告消失於畫面右方，甲 仍站立在鐵捲門的屋内右側，持續探頭往外（即畫面右側）窺探。 (3) 畫面顯示18 : 36 : 37，甲 走進車庫內，停在鐵捲門側小門前。 (4) 甲 往前走近鐵捲門與小間的柱子，甲 右手抵著柱子，頭往右探出窺探。 

五、監視器錄影檔案5：「0000000-00時37分.mp4」。   
畫面顯示時間（右上角）           內     容 18:37:00至 18:37:18 (1) 被告出現於畫面右側，由外圍馬路走進車庫内的小門旁，甲 打開小門的門扇，走出去，站在小門右側柱子前，被告走到小門後方，從小門右後方繞到小門柱子前，被告對A說：「袂啦，門關著，我兒子進去了，門關著，會冷」，甲 從小門前的柱子後退到小門右側柱子旁，被告從柱子右側繞過柱子前方，走到甲 前方。 (2) 甲 從小門右側柱子移動到小門左側牆壁，甲 對被告說：「你兒子在看你」。 18:37:19至 18:37:38 (1) 甲 對被告說：「我會驚」，畫面顯示時間18: 37: 20，甲 右手抓著被告右手臂，甲 推著被告，被告對甲 說：「你聽我講，你聽我講」，甲 說：「不要聽」，甲 再次將被告往外推出去，被告屈膝站立，不讓甲 將自己推出去（見【圖十五】）。 (2) 畫面右方有一輛機車經過，被告往後轉身，雙手插褲袋内，往馬路口方向走去，再往後轉身朝住處左上方看去。 (3) 甲 把小門門扇關起。 18:37:39至 18:37:59 (1) 被告從鐵捲門口左側走入車庫，走向甲 ，甲 對被告說：「我會驚耶」。 (2) 被告對甲 說：「袂啦，你放心，我有在看」。 (3) 畫面顯示時間18 : 37 : 45，被告走近甲 ，被告背對畫面雙手環抱住甲 （見【圖十六】），被告對甲 說：「我講給你聽，我很早就講我足愛阮阿○了，你給我用一拜（次）」，甲 身體稍微上下移動，兩人往左移動一步，甲 右手推著被告腰部（見【圖十七】）。 (4) 甲 對被告說：「你就有某，就有某耶，有就好。」 (5) 被告對甲 說：「伊就不乎我用」。 (6) 甲 對被告說：「我不要啦」。 

六、監視器錄影檔案6：「0000000-00時38分.mp4」。
畫面顯示時間（右上角）          內      容 18:38:00至 18:38:15 (1) 被告仍環抱著甲 ，被告對甲 說：「我就愛你，阿○」甲 說：「你某卡水，唉啊！ㄏㄚˋ，咀咀咀」，甲 將被告推開，被告放開環抱甲 之雙手，站在甲 右側。 (2) 被告對甲 說：「我袂跟你說」。 (3) 甲 說：「袂啦，走啦！」 (4) 被告說：「不是我這樣拱…」，被告遠離甲 ，往鐵捲門口外方向走去，陸續有汽、機車經過屋外道路。 18:38:16至 18:38:34 (1) 被告走出鐵捲門口外，走到馬路上，看著駛近的自小客車，在馬路上來回走動，甲 仍站立在小門右側柱子旁，開啟小門，從門縫往外窺探。 18:38:35至 18:38:59 (1) 被告走回鐵捲門左側柱子外，向開著小門門縫的乙女揮著右手，被告對甲 說：「阿吉還沒回來嗎？」，甲 說：「無啦（氣音）」被告說：「阿吉，還沒回來嗎？」，甲 說：「恩ㄚ，我不要」。 

七、監視器錄影檔案7：「0000000-00時39分.mp4」。
畫面顯示時間（右上角）            內      容 18:39:00至 18:39:31 (1) 甲 關起小門，對被告說「不要安內」，並伸出右手示意被告離去，被告從鐵捲門口左側柱子繞進來向站立在小門前的甲 說：「我是說阿吉還沒回來嗎？」，甲 對被告說：「去啦去啦，去啦，去啦，我驚你…我兒子回來又給乎伊唸，阿財（音譯），阿財在上面欸」。 (2) 被告轉身向鐵捲門口外馬路方向走出去，甲 目視被告離去，被告往畫面右側移動，消失於畫面中。 18:39:32至 18:39:59 (1) 甲 轉身面向車庫内左側，甲 說:「我會氣死...（無法辨識）」，隨後甲 走向畫面左側，停在畫面左側。 (2) 影片結束。